【裁判字號】    95,台上,2121
【裁判日期】    950420
【裁判案由】    違反槍砲彈藥刀械管制條例
【裁判全文】
最高法院刑事判決            九十五年度台上字第二一二一號
    上  訴  人  甲○○
                        164之10號（另案在監執行）
上列上訴人因違反槍砲彈藥刀械管制條例案件，不服台灣高等法
院台南分院中華民國九十五年二月二十七日第二審判決（九十五
年度上訴字第三六號，起訴案號：台灣台南地方法院檢察署九十
四年度偵字第一一二五四、一一六九八號），提起上訴，本院判
決如下：
    主  文
上訴駁回。
    理  由
一、持有槍枝部分：
按刑事訴訟法第三百七十七條規定，上訴於第三審法院，非以判
決違背法令為理由，不得為之。是提起第三審上訴，應以原判決
違背法令為理由，係屬法定要件。如果上訴理由書狀並未依據卷
內訴訟資料，具體指摘原判決不適用何種法則或如何適用不當，
或所指摘原判決違法情事，顯與法律規定得為第三審上訴理由之
違法情形，不相適合時，均應認其上訴為違背法律上之程式，予
以駁回。本件上訴意旨略稱：原判決以本案所查獲之改造手槍係
仿WALTHER廠PPK/S型半自動玩具手槍，經鑑定欠缺復進簧，但認
可擊發適用子彈，認具殺傷力等語，惟本案並未查獲適用之子彈
，如何能證明上開槍枝具有射擊功能？依新修正之槍砲彈藥刀械
管制條例之規定，具打擊底火且外型、構造、材質類似真槍者，
為模擬槍，改造模擬槍可供發射金屬或子彈，未具殺傷力者，處
新台幣十萬元以下罰鍰，原判決依刑事警察局槍枝鑑定書認定扣
案之前開槍枝具有殺傷力，論處上訴人罪刑，自屬可議。
惟查原判決認定上訴人明知可發射子彈具有殺傷力之改造手槍係
屬槍砲彈藥刀械管制條例所列管之槍枝，不得未經許可持有，竟
於民國九十四年八月二十八日十六時許，在台南市○○路「立德
公園」旁，自姓名年籍不詳綽號「阿丁」之成年男子處，收受而
持有具殺傷力之仿WALTHER廠PPK/S型半自動手槍製造之玩具手槍
換裝土造金屬槍管而成之改造手槍一枝（槍枝管制編號00000000
00號）。嗣於九十四年九月四日二十二時二十五分許在台南市○
○路一三○號前為警查獲，並扣得上開改造手槍一枝等情。因而
維持第一審論處上訴人未經許可，持有可發射子彈具有殺傷力之
改造手槍罪刑，駁回上訴人在第二審之上訴，係以上訴人之自白
，證人洪國樵之證詞，扣案之槍枝，內政部警政署刑事警察局九
十四年十月十一日刑鑑字第○九四○一四二四七○號鑑定書等證
據，資為論處上訴人罪刑之依據，並敘明：扣案之槍枝，經送請
內政部警政署刑事警察局鑑驗結果：「送鑑改造槍枝壹枝，認係
仿WALTHER廠PPK/S型半自動手槍製造之玩具手槍換裝土造金屬槍
管而成之改造手槍，經檢視，欠缺復進簧，惟不影響擊發功能，
可擊發適用子彈，認具殺傷力」等理由綦詳，其推理、論斷核諸
證據法則、經驗法則、論理法則皆無違背。上訴意旨，係就原判
決已說明事項，或屬原審採證認事之職權行使，徒憑己見而為事
實上之爭辯或任意指摘，核均與法律規定得為第三審上訴理由之
違法情形不相適合。其上訴違背法律上之程式，應予駁回。
二、持有子彈部分：
查第三審上訴書狀，應敘述上訴之理由，其未敘述者，得於提起
上訴後十日內補提理由書於原審法院，已逾上述期間，而於第三
審法院未判決前仍未提出上訴理由書狀者，第三審法院應以判決
駁回之，刑事訴訟法第三百八十二條第一項、第三百九十五條後
段規定甚明。本件上訴人非法持有子彈部分，不服原審判決，於
九十五年三月十三日提起上訴，並未敘述理由，迄今逾期已久，
於本院未判決前仍未提出，依上開規定，其上訴自非合法，應予
駁回。
據上論結，應依刑事訴訟法第三百九十五條，判決如主文。
中    華    民    國  九十五  年    四    月   二十   日
                      最高法院刑事第七庭
                          審判長法官  呂  潮  澤
                                法官  吳  昆  仁
                                法官  孫  增  同
                                法官  趙  文  淵
                                法官  吳      燦
      本件正本證明與原本無異
                                      書  記  官
中    華    民    國  九十五  年    四    月  二十五  日
                                                      Y


司法院資訊處製作；財團法人民間司法改革基金會備份。
